【裁判字號】    99,訴,2311
【裁判日期】    991013
【裁判案由】    毒品危害防制條例
【裁判全文】
臺灣臺中地方法院刑事判決              99年度訴字第2311號
公  訴  人  臺灣臺中地方法院檢察署檢察官
被      告  甲○○
上列被告因毒品危害防制條例案件，經檢察官提起公訴（99年度
毒偵字第1403號），被告自白犯罪，本院合議庭裁定由受命法官
獨任依簡式審判程序審理，判決如下：
    主    文
甲○○施用第一級毒品，累犯，處有期徒刑柒月。
    犯罪事實及理由
一、犯罪事實﹕
  (一)甲○○前於(1)80年間，因懲治盜匪條例案件，經臺灣高等法
    院判處有期徒刑12年確定，於86年11月4日縮短刑期假釋出
    監付保護管束。又於(2)89年間，因竊盜案件，經本院判處有
    期徒刑7月確定，並撤銷(1)之假釋，執行殘刑5年5月22日。
    甲○○前於88年間，因施用毒品案件，經本院裁定送觀察、
    勒戒後，認無繼續施用毒品傾向，於民國88年5月21日執行
    完畢釋放；再於(3)89年間，因施用毒品案件，經臺灣桃園地
    方法院裁定送觀察、勒戒後，認有繼續施用毒品之傾向，由
    臺灣桃園地方法院裁定令入戒治處所施以強制戒治1年，強
    制戒治部分，於90年3月16日因停止處分執行出監，並付保
    護管束，其施用毒品部分，並經本院判處有期徒刑10月、6
    月，並定應執行有期徒刑1年2月確定，又於(4)上開停止戒治
    保護管束期間，因施用毒品案件，經本院判處有期徒刑1年
    確定，並於91年9月6日入戒治所執行前開強制戒治，並於92
    年4月12日執行完畢出監。又於(5)91年間，因施用第二級毒
    品案件，經本院以92年度中簡字第236號判處有期徒刑6月確
    定；又於(6)89年間，因放火燒毀建築物罪，經臺灣高等法院
    臺中高分院判處有期徒刑2年確定；又於(7)90年間，因犯贓
    物罪，經本院判處有期徒刑5月確定；上開(2)(3)嗣經減刑，
    並定應執行有期徒刑10月；上開(4)(5)(6)(7)嗣經減刑，並定應
    執行有期徒刑1年9月；減刑後之案件(2)至(7)，再與(1)之殘刑
    接續執行，殘刑部分於96年11月27日執行完畢，上開(2)至(7)
    部分之徒刑則於98年11月17日因縮短刑期假釋出監付保護管
    束。詎甲○○仍不知悔改，復基於施用第一級毒品之犯意，
    於99年3月5日14時10分許至臺灣臺中地方法院檢察署觀護人
    室接受採尿前回溯4日內之某時，在不詳地點，以不詳方式
    ，施用第一級毒品海洛因1次。嗣經驗尿後始查悉上情。案
    經臺灣臺中地方法院檢察署檢察官偵查起訴。
二、證據名稱﹕
  (一)被告於本院準備程序及審理時之自白。
  (二)臺灣臺中地方法院檢察署受保護管束人尿液檢體監管記錄表
    1份。
  (三)詮昕科技股份有限公司出具之濫用藥物尿液檢驗報告2紙（
    含初驗及複驗）。
  (四)法務部調查局99年7月19日調科壹字第09900299940號函文。
三、論罪科刑﹕
  (一)查被告前因施用毒品案件，經本院裁定送觀察勒戒後，認無
    繼續施用毒品之傾向，於88年5月21日執行完畢釋放，此有
    臺灣高等法院被告前案紀錄表在卷可憑，而本案被告施用毒
    品之時間，雖已逾88年5月21日觀察勒戒執行完畢5年以後，
    然其曾於前開觀察勒戒執行完畢後5年內，再因施用毒品案
    件，經本院判處有期徒刑10月、6月，並定應執行有期徒刑1
    年2月確定，有上開前案紀錄表在卷可稽，故本案自應逕依
    毒品危害防制條例第10條處罰。核被告所為，係犯毒品危害
    防制條例第10條第1項之施用第一級毒品罪。
  (二)按86年11月26日刑法第79條之1修正施行後，經撤銷假釋執
    行殘餘刑期者，撤銷假釋之原因事實發生在該條修正施行後
    者，依該條第5項之規定，既應先於他刑而執行，不與他刑
    合併計算假釋最低應執行之期間及假釋期滿之期間，自屬獨
    立執行，於執行完畢時該撤銷假釋案即屬執行完畢（最高法
    院97年度台非字第1號、第336號判決意旨，及臺灣高等法院
    暨所屬法院98年法律座談會刑事類提案第5號研討結果參照
    ）。本件被告於80年間，因懲治盜匪條例案件，經臺灣高等
    法院判處有期徒刑12年確定，於86年11月4日縮短刑期假釋
    出監付保護管束，又於89年間，因竊盜案件，經本院判處有
    期徒刑7月確定，並撤銷之前假釋，其撤銷原因顯係發生於
    86年11月26日刑法修正施行後，故本件殘刑之執行即應獨立
    執行，而於96年11月27日即執行完畢，再接續執行其他徒刑
    。故被告於受徒刑執行完畢後5年以內，故意再犯本件有期
    徒刑以上之罪，為累犯，應依刑法第47條第1項之規定，加
    重其刑。
  (三)爰審酌被告前經觀察勒戒後仍無法戒絕毒癮，再犯本件施用
    第一級毒品罪，無視於毒品對於自身健康之戕害及國家對於
    杜絕毒品犯罪之禁令，所為實值非難；兼衡酌施用毒品係自
    戕行為，並未因此而危害他人，被告犯罪手段尚屬平和，其
    犯後雖一開始否認犯行，惟之後亦知悔悟而願坦承犯行，態
    度尚稱良好，且被告雖於本案案發前之99年2月24日，曾至
    國軍臺中總醫院接受美沙冬替代療法，仍再為本件之犯行，
    惟其後於99年3月17日及99年4月21日還是前往該醫院繼續接
    受治療，有國軍臺中總醫院99年6月14日醫中企管字第09900
    02581號函文1紙暨檢附被告服用美沙冬相關紀錄1份等在卷
    可參，顯見被告於犯罪後仍繼續採取具體行動以戒斷毒癮等
    一切情狀，從輕量處如主文所示之刑，並希被告能確實戒除
    毒癮，以免繼續危害自己及家人。
四、應適用之法條﹕
  (一)刑事訴訟法第273條之1第1項、第299條第1項前段、第310條
    之2、第454條。
  (二)毒品危害防制條例第10條第1項。
  (三)刑法第11條前段、第47條第1項。
本案經檢察官乙○○到庭執行職務。
中    華    民    國    99    年    10    月    13    日
                  刑事第十三庭  法  官  黃建都
以上正本證明與原本無異。
如不服本判決應於收受判決後10日內向本院提出上訴書狀，並應
敘述具體理由；其未敘述上訴理由者，應於上訴期間屆滿後20日
內向本院補提理由書（均須按他造當事人之人數附繕本）「切勿
逕送上級法院」。
                                書記官  賴玉真
中    華    民    國    99    年    10    月    13    日
附錄論罪科刑法條
毒品危害防制條例第10條第1項：
施用第一級毒品者，處6月以上5年以下有期徒刑。

司法院資訊處製作；財團法人民間司法改革基金會備份。
